【裁判字號】    89,易緝,287
【裁判日期】    891219
【裁判案由】    毒品危害防制條例
【裁判全文】
臺灣板橋地方法院刑事判決                        八十九年度易緝字第二八七號
    公  訴  人  臺灣板橋地方法院檢察署檢察官
    被      告  甲○○
右列被告因違反毒品危害防制條例案件，經檢察官提起公訴（八十九年度毒偵字第五
五六號），本院判決如左：
    主  文
甲○○連續施用第二級毒品，處有期徒刑肆月，如易科罰金，以參佰元折算壹日。扣
案第二級毒品安非他命壹包（淨重零點壹參公克，包裝重零點壹貳公克）沒收銷燬之
。
    事  實
一、甲○○前因施用第二級毒品安非他命案件，經本院以八十七年度毒聲字第二七四
    二號裁定送勒戒處所觀察、勒戒後，認無繼續施用毒品之傾向，而經臺灣板橋地
    方法院檢察署檢察官於八十七年十一月二十六日以八十七年度偵字第二三五ｏ四
    號、第二三五一ｏ號處分不起訴確定在案。詎甲○○猶不知悔改，又基於概括犯
    意，自八十八年四月初某日起至同年五月三日二十一時許止，在其台北縣新莊市
    ○○街八號三樓住處，以將第二級毒品安非他命置於其自製吸食器內以火燒烤，
    使生煙燻，再吸入體內之方式，連續多次施用第二級毒品安非他命。嗣於八十八
    年五月五日二十時許，在上址為警查獲，並扣得其所有第二級毒品安非他命一包
    （淨重零點一三公克，包裝重零點一二公克）。嗣經本院以八十八年度毒聲字第
    二八七二號裁定送勒戒處所觀察、勒戒後，認有繼續施用毒品之傾向，而經本院
    以八十八年度毒聲字第三二六一號裁定送強制戒治，並經本院於八十八年十二月
    十四日以八十八年度毒聲字第七九ｏ九號裁定停止戒治，所餘戒治期間，付保護
    管束。
二、案經台北縣警察局新莊分局報請台灣板橋地方法院檢察署檢察官偵查起訴。
    理  由
一、右揭事實，業據被告迭於警訊及偵審中供承不諱，並有第二級毒品安非他命一包
    （淨重零點一三公克，包裝重零點一二公克）扣案可資佐證。另扣案之安非他命
    經本院送請法務部調查局鑑定結果係甲基安非他命，亦有該局八十九年五月三十
    一日（八九）陸（一）字第八九ｏ三一九七二號檢驗通知書附卷可憑。又被告被
    查獲之後經警採尿送鑑定，其尿液檢出甲基安非他命陽性反應，亦有台北縣衛生
    局尿液煙毒檢驗成績書附卷可稽。又被告前因施用第二級毒品安非他命案件，經
    本院以八十七年度毒聲字第二七四二號裁定送勒戒處所觀察、勒戒後，認無繼續
    施用毒品之傾向，而經臺灣板橋地方法院檢察署檢察官於八十七年十一月二十六
    日以八十七年度偵字第二三五ｏ四號、第二三五一ｏ號處分不起訴確定在案。又
    於八十八年五月五日被查獲之後，嗣經本院以八十八年度毒聲字第二八七二號裁
    定送勒戒處所觀察、勒戒後，認有繼續施用毒品之傾向，而經本院以八十八年度
    毒聲字第三二六一號裁定送強制戒治，並經本院於八十八年十二月十四日以八十
    八年度毒聲字第七九ｏ九號裁定停止戒治，所餘戒治期間，付保護管束等情，亦
    有台灣高等法院被告全國前案紀錄表及臺灣高等法院檢察署刑案紀錄簡覆表各一
    份在卷足憑。是被告於五年內，再犯施用毒品罪，經觀察、勒戒後，認有繼續施
    用毒品之傾向之事證明確，其犯行堪以認定，應予依法論科。
二、核被告所為，係犯毒品危害防制條例第十條第二項施用第二級毒品之罪。又被告
    非法持有第二級毒品安非他命之低度行為，已為其施用之高度行為所吸收，不另
    論罪。被告先後多次施用第二級毒品安非他命之行為，時間緊接，犯罪構成要件
    相同，顯係基於概括犯意為之，應依連續犯之規定以一罪論，並加重其刑。爰審
    酌安非他命戕害身心、害人害己及被告前因施用第二級毒品安非他命之犯行經送
    觀察、勒戒後，猶不思戒解革除惡習，仍再度施用第二級毒品安非他命以及被告
    犯罪後坦承犯行等一切情狀，量處如主文所示之刑，並諭知易科罰金之折算標準
    ，以示懲儆。至扣案之第二級毒品安非他命一包（淨重零點一三公克，包裝重零
    點一二公克），爰依毒品危害防制條例第十八條第一項前段之規定，諭知沒收銷
    燬之。
三、查臺灣板橋地方法院檢察署移送併辦部分（八十九年度毒偵字第二九四三號被告
    甲○○毒品危害防制條例案），被告涉嫌施用第二級毒品安非他命之犯罪時間為
    八十九年二月十四日及同年三月一日，惟查，被告於本件八十八年五月五日被查
    獲之後，嗣經本院以八十八年度毒聲字第二八七二號裁定送勒戒處所觀察、勒戒
    後，認有繼續施用毒品之傾向，而經本院以八十八年度毒聲字第三二六一號裁定
    送強制戒治，並經本院於八十八年十二月十四日以八十八年度毒聲字第七九ｏ九
    號裁定停止戒治，所餘戒治期間，付保護管束等情，已詳如前述，是被告係於經
    強制戒治，停止戒治後，再為前揭併辦部分之施用第二級毒品安非他命犯行，是
    被告顯係另行起意，再犯施用第二級毒品安非他命罪，與本件之施用第二級毒品
    安非他命犯行，顯非基於概括犯意為之，是二者之間並無連續犯裁判上一罪之關
    係，自應將併辦部分退回該檢察官另行偵辦，併此敘明。
據上論斷，應依刑事訴訟法第二百九十九條第一項前段，毒品危害防制條例第十條第
二項、第二十條第三項前段、第十八條第一項前段，刑法第十一條前段、第五十六條
、第四十一條，罰金罰鍰提高標準條例第二條，判決如主文。
本案經檢察官高俊申到庭執行職務
中      華      民      國    八十九    年    十二    月    十九    日
                                      臺灣板橋地方法院刑事第五庭
                                          法  官  呂  安  樂
右正本證明與原本無異
如不服本判決應於送達後十日內向本院提出上訴狀
                                          書記官  陳  玉  嬋
中      華      民      國    八十九    年    十二    月    十九    日
附錄本案論罪科刑法條全文：
毒品危害防制條例第十條：
施用第一級毒品者，處六月以上五年以下有期徒刑。
施用第二級毒品者，處三年以下有期徒刑。


司法院資訊處製作；財團法人民間司法改革基金會備份。
